【裁判字號】    89,訴,87
【裁判日期】    891205
【裁判案由】    毒品危害防制條例
【裁判全文】
臺灣士林地方法院刑事判決                            八十九年度訴字第八七號
    聲  請  人  臺灣士林地方法院檢察署檢察官
    被      告  甲○○
右列被告因違反毒品危害防制條例案件，茲經檢察官聲請簡易判決處刑（八十八年度
偵字第五七四七號、第七七一三號），經本院士林簡易庭認不得以簡易處刑判決，並
移送本院改依通常程序審理，本院判決如左：
    主  文
甲○○連續施用第二級毒品，處有期徒刑肆月，扣案第二級毒品安非他命肆包（合計
淨重貳點零柒公克）沒收銷燬之；又連續施用第一級毒品，處有期徒刑捌月。應執行
有期徒刑拾月，扣案第二級毒品安非他命肆包（合計淨重貳點零柒公克）沒收銷燬之
。
    事  實
一、甲○○前因施用毒品案件，經依本院以八十七年度毒聲字第一一八九號裁定送觀
    察、勒戒後，認無繼續施用毒品之傾向，由臺灣士林地方法院檢察署檢察官於民
    國八十八年元月二十一日以八十七年度偵字第一一七五一號不起訴處分確定。詎
    又基於概括犯意，自八十八年二月底某日起，至同年五月二十九日止，及自停止
    戒治付保護管束期內之八十八年十二月九日至臺灣士林地方法院檢察署檢察官採
    受採尿前之九十六小時內某時起，至八十九年二月中旬某日止，在臺北市○○區
    ○○街友人住處等地，連續施用第二級毒品安非他命多次。且另基於概括犯意，
    自八十八年四月初某日起，至同年六月一日上午十時許前五日內某時止（經警查
    獲之八十八年五月三十日晚間八時二十分許至八十八年六月一日上午十時許於臺
    灣士林看守所採尿前應予除外），以及於停止戒治付保護管束期間內之八十八年
    十二月九日採尿前五日內某時，在臺北市○○區○○街、承德路附近不詳友人住
    處等地，連續施用第一級毒品海洛因多次。嗣經警於八十八年五月三十日晚間八
    時二十分許，在臺北市北投區○○○路九六號前，當場於甲○○所駕駛車牌號碼
    Ｖ五─八一八八號自小客車上查獲扣得第二級毒品安非他命四包（合計淨重二．
    ０七公克），經依本院以八十八年度毒聲字第一０三二號號裁定送觀察、勒戒後
    ，認有繼續施用毒品傾向，經裁定入臺灣臺北戒治所強制戒治，而於裁定停止戒
    治付保護管束期間內，經臺灣士林地方法院檢察署於八十八年十二月九日及八十
    八年十二月二十三日採取甲○○尿液送驗結果，發現均呈安非他命陽性反應，其
    中八十八年十二月九日採尿送驗結果，另呈嗎啡之陽性反應，始知上情。
二、案經臺北市政府警察局北投分局報請暨臺灣士林地方法院檢察署檢察官自動檢舉
    並聲請簡易判決處刑，經本院士林簡易庭認不得以簡易處刑判決，並移送本院依
    通常程序審理。
    理  由
一、訊據被告甲○○固坦承於前揭經警查獲前及停止戒治付保護管束期間內，在臺北
    市○○○○街友人住處等地，連續施用第二級毒品安非他命多次之事實不諱（見
    本院八十九年二月十五日訊問筆錄、八十九年四月二十五審判筆錄及同年十一月
    二十八日審判筆錄），而被告經警查獲之扣案結晶體四包經送請法務部調查局鑑
    驗結果，確認均為甲基安非他命無誤乙節，則有該局八十九年三月十五日（八九
    ）陸字第八九０一四００七號檢驗通知書乙紙附卷可稽。雖被告矢口否認有何施
    用第一級毒品海洛因之犯行，辯稱：於八十八年六月一日在臺灣士林看守所採尿
    檢驗呈嗎啡陽性反應，可能是友人施用毒品海洛因時，伊在旁不慎吸得所致，且
    伊於停止戒治後並未施用第一級毒品海洛因云云。然查：被告於八十八年六月一
    日上午十時許，在臺灣士林看守所內所採尿液經檢驗結果，除呈安非他命陽性反
    應外，確尚呈嗎啡陽性反應乙節，有該所收容人毒品尿液檢驗報告表乙紙附卷可
    稽；且被告於檢察官偵查中提示前開檢驗報告後，亦供承：伊確自八十八年四月
    初起開始施用毒品海洛因，最後一次係在同年五月底，都在臺北市士林區友人住
    處施用等語屬實（見檢察官八十八年九月十四日訊問筆錄）。另被告於本案施用
    毒品之犯行經裁定強制戒治、嗣經裁定停止戒治付保護管束期間內之八十八年十
    二月九日及同年十二月二十三日二次採尿並以氣相層析質譜儀鑑驗確認結果，除
    均呈安非他命陽性反應外，其中八十八年十二月九日所採尿液送驗結果，尚呈嗎
    啡陽性反應之事實，則有臺灣士林地方法院檢察署受保護管束人尿液檢體監管紀
    錄表影本二紙在卷可憑。而按：甲基安非他命經口服投與後約百分之七十於二十
    四小時內自尿中排出，約百分之九十於九十六小時內自尿中排出，而尿液中呈安
    非他命反應者，其吸食時間距採集時間，最長可能不會超過四日，有行政院衛生
    署藥物食品檢驗局八十一年二月八日八一藥檢壹字第００一一五六函可憑。另按
    ：海洛因施打入人體，經代謝作用可分解生成嗎啡，故嗎啡或海洛因在進入人體
    後，均以嗎啡形態排於尿液中，從尿液中無法檢驗分辨係施打（或吸食）嗎啡或
    海洛因，以及一般人施打海洛因或嗎啡後，於尿中檢出煙毒反應時效，須視施打
    量多少及個人代謝分泌情況而定，施打量多者，於施打後四、五日仍有可能檢出
    煙毒反應，施打量少者，可能在二十四小時後，即難發現煙毒反應，有法務部調
    查局八十年七月三日（80）陸一字第四一一０二三號函為據。足見被告除其自白
    連續施用第二級毒品安非他命之犯行已堪認定外，確尚於其經臺灣士林看守所採
    尿之八十八年六月一日上午十時許前五日內某時（經警查獲之八十八年五月三十
    日晚間八時二十分許至八十八年六月一日上午十時許採尿前應予除外），以及同
    年十二月十日以受保護管束人之身分受採尿前五日內某時，均有施用第一級毒品
    海洛因犯行，應無可疑；則被告於檢察官偵查中坦承連續施用第一級毒品海洛因
    之前開自白，亦堪憑採。被告所辯均無非卸責之詞，不足採信。又被告前因施用
    毒品案件，經依本院八十七年度毒聲字第一一八九號裁定送觀察、勒戒後，認無
    繼續施用毒品之傾向，由臺灣士林地方法院檢察署檢察官於八十八年元月二十一
    日以八十七年度偵字第一一七五一號不起訴處分確定，有該案不起訴淲分書影本
    及臺灣士林地方法檢察署刑案資料查註紀錄表在卷足憑；其於五年內再犯毒品危
    害防制條例第十條第一項及第二項之罪，經裁定送觀察、勒戒，認有繼續施用毒
    品傾向，亦有臺灣士林看守所附設勒戒處所八十八年六月十六日（八八）士所戒
    字第二０一０號函送之證明書乙份存卷可參。本件事證明確，被告犯行洵堪認定
    ，應依法論科。
二、核被告所為，係犯毒品危害防制條例第十條第一項施用第一級毒品及同條例第十
    條第二項施用第二級毒品罪。其前後多次施用第二級毒品及第一級毒品之犯行，
    各時間緊接、手法相同，且分別觸犯構成要件相同之罪名，顯均基於概括犯意反
    覆為之，應分別依連續犯規定以一罪論，並均依法加重其刑；公訴人雖僅就被告
    八十八年二月至五月間連續施用第二級毒品、以及同年四、五月間連續施用第一
    級毒品之犯行提起公訴，惟被告於停止戒治付保護管束期間內施用第一、二級毒
    品之犯行與公訴人起訴部分既各有連續犯裁判上一罪之關係，自應為起訴效力所
    及，本院自應一併審究。又被告所犯上開二罪間，犯意各別，行為互異，應予分
    論併罰。爰審酌被告素行、犯罪之動機、目的、手段、犯罪所生之損害，及犯罪
    後態度等一切情狀，分別量處如主文所示之刑，並依法定應執行刑，以資懲儆。
    又扣案第二級毒品安非他命四包（合計淨重二．０七公克），應依法宣告沒收銷
    燬之。
據上論斷，應依刑事訴訟法第四百五十二條、第二百九十九條第一項前段，毒品危害
防制條例第十條第一項、第二項、第十八條第一項前段，刑法第十一條、第五十六條
、第五十一條第五款，判決如主文。
本案經檢察官張懷到庭執行職務
中      華      民      國    八十九    年     十二     月      五      日
                                     臺灣士林地方法院刑事第三庭
                                           法    官
如不服本判決，應於送達後十日內，向本院提出上訴狀。
毒品危害防制條例第十條
施用第一級毒品者，處六月以上五年以下有期徒刑。
施用第二級毒品者，處三年以下有期徒刑。


司法院資訊處製作；財團法人民間司法改革基金會備份。
